臺灣高等法院刑事判決　　　　　　　　95年度上訴字第4164號
　　上　訴　人
　　即　被　告　甲○○
　　　　　　　　　　　　現於台灣台北監獄士林分監
上列上訴人因毒品危害防制條例案件，不服臺灣士林地方法院95
年度訴字第80號，中華民國95年9月29日第一審判決（ 起訴案號
：臺灣士林地方法院檢察署94年度毒偵字第2352號，及移送併辦
該署95年毒偵字第1069、1406號），提起上訴，本院判決如下：
    主  文
上訴駁回。
    事  實
一、甲○○曾因施用毒品案件，經執行觀察勒戒後，認無繼續施
    用毒品傾向（指揮書執行完畢日期為民國92年12月19日，92
    年12月17日無繼續施用傾向出所），經台灣士林地方法院檢
    察署檢察官於92年12月12日以92年度毒偵緝字第161號 處分
    書處分不起訴。又另因施用第1、2級毒品，經原審94年度訴
    字第86號判決分別判處有期徒刑6月、3月，並定其應執行刑
    為有期徒刑8月確定。於尚未執行前，復另基於概括犯意 ，
    於前案觀察、勒戒完畢後5年內， 於94年10月24日凌晨3、4
    時許，在台北縣石門鄉富基村崁子腳60號2樓住處，以第1級
    毒品海洛因摻入香菸內點燃吸食之方式， 施用第1級毒品海
    洛因，嗣於同日下午4時30分許， 與其夫張進旺（另案偵辦
    ）在台北市○○區○○路、延平北路口為警查獲，並在甲○
    ○皮包內扣得張進旺及友人所有之注射針筒2支。 詎甲○○
    於同年月25日經檢察官命限制住居而飭回後，仍未悔悟，又
    基於同一概括犯意，自94年10月25日起至95年4月8日止，在
    上址連續多次施用第1級毒品海洛因， 嗣於95年4月9日（移
    送併辦意指書誤為4月8日）為警查獲，經採尿送驗，始悉上
    情。甲○○仍未悔改，再基於同一概括犯意，自95年4月9日
    為警飭回後起至95年5月18日，在同址連續多次施用第1級毒
    品海洛因，嗣於95年5月18日凌晨3時15分許在台北縣石門鄉
    臺二線24公里處，為警查獲，經採尿送驗，始悉此情。
二、案經台北市政府警察士林分局報請台灣台北地方法院檢察署
    檢察官偵查起訴及由該署移送併案審理。
    理  由
一、上揭事實，業據被告於原審審判時及本院審判時均坦供不諱
    ；且被告3次為警查獲後所採尿液，經檢驗結果， 均呈鴉片
    類陽性反應， 此有台灣檢驗科技股份有限公司2005年11月9
    日濫用藥物尿液檢驗報告（附於94年毒偵字第2352號偵查卷
    第74頁）、2006年4月28日濫用藥物尿液檢驗報告（ 附於95
    年度毒偵字第1069號偵查卷第6頁）、2006年6月12日濫用藥
    物尿液檢驗報告（附於95年度毒偵字第1406號偵查卷第12頁
    ）附卷可稽。核與被告前述任意性自白相符，堪信為真實。
    另被告曾因施用毒品案件，經執行觀察勒戒後，認無繼續施
    用毒品傾向（指揮書執行完畢日期為民國92年12月19日，92
    年12月17日無繼續施用傾向出所），經台灣士林地方法院檢
    察署檢察官於92年12月12日以92 年度毒偵緝字第161號處分
    書處分不起訴，此有本院被告前案記錄在卷可按。綜上所述
    ，本件事證明確，被告於經觀察勒戒執行後， 5年內再犯本
    件施用第1級毒品之犯行，堪以認定。
二、刑法於94年1月7日修正通過，於94年2月2日公布，並於95年
    7月1日施行。按行為後法律有變更者，適用行為時之法律，
    但行為後之法律有利於行為人者，適用最有利於行為人之法
    律，修正後之刑法第2條第1項定有明文。本件被告行為後，
    修正刑法業已施行，修正前刑法第56條規定連續數行為而犯
    同一之罪名者，以一罪論，但得加重其刑至2分之1；修正後
    刑法已刪除連續犯之規定。此刪除雖非犯罪構成要件之變更
    ，但顯已影響行為人刑罰之法律效果，自屬法律有變更，比
    較新、舊法結果，並無適用修正後之法律有利於行為人之情
    形，自應適用修正前刑法有關連續犯之規定，先予說明。
三、按海洛因為毒品危害防制條例第2條第2項第1款明定之第1級
    毒品，不得持有及施用。核被告所為，係犯毒品危害防制條
    例第10條第1項之施用第1級毒品罪。被告施用毒品海洛因前
    持有毒品之低度行為，為其施用之高度行為所吸收，不另論
    罪。被告連續多次施用第1級毒品海洛因之犯行， 其時間緊
    接，犯意概括，所犯構成要件相同，依修正前刑法第56條規
    定，應論以連續施用第1級毒品罪論處，並加重其刑。 公訴
    人雖未論及被告自94年10月25日 以後之連續施用第1級毒品
    犯行，然該部分事實與起訴事實有連續犯之裁判上一罪關係
    ，自為起訴效力所及，且據檢察官於原審函送併辦，本院自
    應予審究，附此說明。
四、原審因認被告罪證明確， 引用毒品危害防制條例第10條第1
    項、刑法第2條第1項前段、第11條前段，修正前刑法第56條
    之規定。並審酌被告曾犯施用毒品罪而觸法，經觀察勒戒後
    ，對於施用毒品之危害及其違法性，當應有強烈且明確之體
    認，詎自制力薄弱，仍漠視法令禁制而連續犯本案多次為警
    查獲，顯未知改過，惟犯後已坦承犯行，態度尚稱良好，輔
    以其犯罪之手段、智識程度、所生危害等一切情狀，量處有
    期徒刑10月。對於被告於94年10月24日為警在皮包內查獲之
    注射針筒2支，係被告之夫張進旺及友人所有物品， 並非被
    告所有物，業據其供述明確，依現存卷證資料及扣案物品之
    性質上，復無從認定係專供被告施用毒品之器具，無從宣告
    沒收，並予說明。核其認事用法，並無不當，量刑亦稱妥適
    ，上訴人即被告上訴意旨請求從輕量刑，尚無理由，上訴應
    予駁回。
據上論斷，應依刑事訴訟法第368條，判決如主文。
本案經檢察官周志榮到庭執行職務。
中　　華　　民　　國　　96　　年　　1　　月　　25　　 日
　　　　　　　　　刑事第４庭    審判長法　官  蔡秀雄
　　　　　　　　　　　　　　　　　    法　官  楊貴志
　　　　　　　 　 　　　　　　　　　　法　官  周煙平
以上正本證明與原本無異。
如不服本判決，應於收受送達後十日內向本院提出上訴書狀，其
未敘述上訴之理由者並得於提起上訴後十日內向本院補提理由書
（均須按他造當事人之人數附繕本）。
                                      書記官  蕭麗珍
中　　華　　民　　國　　96　　年　　1 　　月　　29　　日
附錄：本案論罪科刑法條全文
毒品危害防制條例第10條第1項
施用第一級毒品者，處 6 月以上 5 年以下有期徒刑。
施用第二級毒品者，處 3 年以下有期徒刑。
